

Olá! Eu sou o Luan, tenho 26 anos e sou formado em Sistemas de Informação. Procuro oportunidades de trabalho na área de desenvolvimento frontend, onde eu possa aprimorar ainda mais meus conhecimentos para gerar valor na empresa.

(44) 9 9742-5136 luan.alcantara@live.com github.com/alcantaraluan linkedin.com/luanpaulo

HABILIDADES

Design de Sites Programação Edição de Imagem Mídias Sociais

LUAN ALCANTARA

Nome Completo: Luan Paulo de Jesus de Alcantara

EXPERIÊNCIA PROFISSIONAL

MASEDA ARTEFATOS DE METAIS EIRELLI ERP

2014 - 2016

Auxiliar de Produção

Na Maseda Artefatos de Metais, trabalhei na linha produção de moldes de joias.

GECONTROL CONSULTORIA E SISTEMAS

2018 - 2020

Cargo: Programador C# Júnior

Na GEControl, trabalhei como programador Júnior, utilizando linguagem de programação C# e banco de dados PostgreSQL como base para o desenvolvimento dos sistemas, durante esse tempo também tive um pouco de contato com Xamarin.

FORMAÇÃO

SISTEMAS DE INFORMAÇÃO

Universidade Paranaense (UNIPAR) Bacharelado, 2014 - 2018

IDIOMAS

Inglês